【裁判字號】    92,易,254
【裁判日期】    920304
【裁判案由】    違反著作權法
【裁判全文】
臺灣高雄地方法院刑事判決                          九十二年度易字第二五四號
    公  訴  人  臺灣高雄地方法院檢察署檢察官
    被      告  乙○○  女  四.
右列被告因違反著作權法案件，經檢察官提起公訴（九十一年度偵字第二０四四四號
），本院判決如左：
    主  文
乙○○無罪。
    理  由
一、公訴意旨略以：乙○○為設於高雄縣鳳山市○○街二三○巷十三號一樓之「金像
    影視」負責人，以出租影音光碟片（ＶＣＤ、ＤＶＤ）為業，明知「哈利波特」
    、「時光機器」、「魔咒女王」、「瞞天過海」及「間接傷害」等影片為巨圖科
    技股份有限公司（以下簡稱巨圖公司）享有著作財產權之視聽著作，竟意圖出租
    營利，於不詳時日，在夜市購得盜版之上開影片後，即藏置於其所經營之金像影
    視對面，即謝瑛珍位於高雄縣鳳山市○○街二三○巷十二號住處。並伺機出租予
    不特定之顧客觀賞。嗣於九十一年八月十九日晚間七時五十分許，為警持搜索票
    在高雄縣鳳山市○○街二三○巷十二號住處內查獲，並扣得上開盜版影音光碟片
    共計十四片。因認被告乙○○涉有著作權法第九十二條罪嫌。
二、本件公訴人認被告乙○○涉有前開犯行，係以告訴代理人指訴、蒐證圖表、授權
    證明書、高雄縣政府營利事業登記證及照片九張等資料附卷可稽，及前開盜版影
    音光碟十四片扣案可證，被告犯行足堪認定為其所憑之論據。
三、按犯罪事實應依證據認定之，無證據不得推定其犯罪事實；檢察官就被告犯罪事
    實，應負舉證責任，並指出證明之方法；又不能證明被告犯罪者，應諭知無罪之
    判決。刑事訴訟法第一百五十四條、第一百六十一條第一項及第三百零一條第一
    項前段分別定有明文。又按而所謂認定犯罪事實之證據，係指足以認定被告確有
    犯罪行為之積極證據而言，該項證據自須適合於被告犯罪事實認定，始得採為斷
    罪資料；苟未能發現相當證據，或證據不足以證明，自不能以推測或擬制之方法
    ，以為裁判基礎。最高法院著有二十九年度上字第三一０五號及四十年度台上字
    第八六號判例可資參照。
四、訊據被告乙○○堅決否認其事，辯稱：被告購買扣案之盜版影片是因好奇，影像
    不清，且被告擁有巨圖公司出版之清晰影片，不可能再提供影像不清之盜版品出
    租給顧客，顧客不可能接受，被告並無出租行為等語。經查：
  (一)被告經營之金像影音光碟店（營利事業登記名稱為好萊塢影音光碟店），係設於
    高雄縣鳳山市○○街二三０巷一三號一樓，而本件扣案之光碟，係在高雄縣鳳山
    市○○街二三０巷十二號搜索扣押，該址是被告之妹謝瑛珍之姊住所，並非營業
    場所。
  (二)告訴代理人甲○○雖指述被告在店內重製巨圖公司享有著作權之影片，然後再販
    售或出租與不特定顧客云云，惟其指述內容空泛，未就被告出租之時間、對象、
    影片內容具體陳述，難以以其指述認定被告確有出租盜版光碟行為。
  (三)依查獲現場照片所示，被告在其所經營之金像影音光碟店，陳列有與扣案盜版光
    碟相同內容之「魔咒女王」、「瞞天過海」、「間接傷害」、「哈利波特」、「
    時光機器」之正版光碟，並張貼廣告海報，且證人即鳳影影視社負責人丙○○亦
    結證稱：「我與被告有聯合向巨圖公司簽約，被告被查獲的光碟，我們都有正版
    影帶」等語，被告亦提出「魔咒女王」、「瞞天過海」、「間接傷害」、「哈利
    波特」、「時光機器」之正版光碟共計十五片，經本院勘驗無誤（詳見本院九十
    二年二月十八日審理筆錄），顯見被告確有正版光碟，應無購入盜版光碟出租之
    動機。
  (四)此外，公訴人亦未提出其他證據證明被告出租盜版影片光碟犯行，揆諸前揭法律
    規定及判例意旨，即屬不能證明被告犯罪，依法應諭知無罪之判決。
據上論斷，依刑事訴訟法第三百零一條第一項，判決如主文。
本案經檢察官黃建銘到庭執行職務。
中      華      民      國      九十二      年      三      月    四    日
                                  臺灣高雄地方法院刑事第四庭
                                      法  官  陳業鑫
右正本證明與原本無異。
如不服本判決，應於判決送達後十日內，向本院提出上訴狀。
                                      書記官  陳素徵
中      華      民      國    九十二    年      三      月      四      日


司法院資訊處製作；財團法人民間司法改革基金會備份。
